{"related": [], "etymology": null, "url": "https://en.wiktionary.org/wiki/miniaturizar", "definitions": ["(transitive) to miniaturize"], "verb": "miniaturizar", "synonyms": [], "description": "miniaturizar (first-person singular present miniaturizo, first-person singular preterite miniaturic\u00e9, past participle miniaturizado)", "conjugations": {"imperative": {"affirmative": ["", "miniaturiza (t\u00fa) - miniaturiz\u00e1 (vos)", "miniaturice", "miniaturicemos", "miniaturizad", "miniaturicen"], "negative": ["", "no miniaturices", "no miniaturice", "no miniaturicemos", "no miniaturic\u00e9is", "no miniaturicen"]}, "infinitive": "miniaturizar", "indicative": {"future": ["miniaturizar\u00e9", "miniaturizar\u00e1s", "miniaturizar\u00e1", "miniaturizaremos", "miniaturizar\u00e9is", "miniaturizar\u00e1n"], "preterite": ["miniaturic\u00e9", "miniaturizaste", "miniaturiz\u00f3", "miniaturizamos", "miniaturizasteis", "miniaturizaron"], "imperfect": ["miniaturizaba", "miniaturizabas", "miniaturizaba", "miniaturiz\u00e1bamos", "miniaturizabais", "miniaturizaban"], "conditional": ["miniaturizar\u00eda", "miniaturizar\u00edas", "miniaturizar\u00eda", "miniaturizar\u00edamos", "miniaturizar\u00edais", "miniaturizar\u00edan"], "present": ["miniaturizo", "miniaturizas (t\u00fa) - miniaturiz\u00e1s (vos)", "miniaturiza", "miniaturizamos", "miniaturiz\u00e1is", "miniaturizan"]}, "pastparticiple": {"plural": {"feminine": "miniaturizadas", "masculine": "miniaturizados"}, "singular": {"feminine": "miniaturizada", "masculine": "miniaturizado"}}, "gerund": "miniaturizando", "subjunctive": {"imperfect_se": ["miniaturizase", "miniaturizases", "miniaturizase", "miniaturiz\u00e1semos", "miniaturizaseis", "miniaturizasen"], "future": ["miniaturizare", "miniaturizares", "miniaturizare", "miniaturiz\u00e1remos", "miniaturizareis", "miniaturizaren"], "imperfect_ra": ["miniaturizara", "miniaturizaras", "miniaturizara", "miniaturiz\u00e1ramos", "miniaturizarais", "miniaturizaran"], "present": ["miniaturice", "miniaturices", "miniaturice", "miniaturicemos", "miniaturic\u00e9is", "miniaturicen"]}}, "pronunciations": []}